【裁判字號】    90,易,3562
【裁判日期】    901213
【裁判案由】    妨害公務等
【裁判全文】
臺灣臺中地方法院刑事判決                          九十年度易字第三五六二號
    公  訴  人  台灣台中地方法院檢察署檢察官
    被      告  甲○○
右列被告因妨害公務等案件，經檢察官聲請簡易判決處刑（九十年度偵字第一七０三
五號），本院沙鹿簡易庭認不得以簡易判決處刑，改依通常程序審理，本院判決如左
：
    主  文
甲○○服用酒類，不能安全駕駛動力交通工具而駕駛，處拘役參拾日，如易科罰金，
以參佰元折算壹日；又對於公務員依法執行職務時，施強暴，處拘役伍拾日，如易科
罰金，以參佰元折算壹日；應執行拘役柒拾日，如易科罰金，以參佰元折算壹日。
    事  實
一、甲○○於民國九十年九月十八日十一時許至十三時四十分許，在台中縣大甲鎮其
    友人住處飲酒，明知酒後其酒精濃度顯逾每公升０‧五五毫克，已達不能安全駕
    駛動力交通工具之程度，仍駕騎車號ＪＣＮ－六三七號重型機車，而於同日十四
    時許，途經台中縣大甲鎮○○路大溪橋北端二００公尺處，為執行巡邏勤務之警
    員乙○○、林昌志發現其駕騎機車有蛇行搖擺不定情形，予以攔檢實施酒精濃度
    測試，詎甲○○不願配合且強力反抗，並於警員乙○○、林昌志欲將其帶回台中
    縣警察局交通隊處理時，另行起意，當場施強暴，以手拉扯依法執行職務之警員
    乙○○、林昌志，致乙○○、林昌志穿著之警察上衣制服鈕扣遭其扯斷二顆及三
    顆，且因而使警員林昌志之上衣制服鈕扣邊破損（毀損部分未經告訴）。迨於同
    日十四時三十七分許，始測得甲○○酒後吐氣所含酒精濃度為每公升一‧七五毫
    克。
二、案經台中縣警察局移送台灣台中地方法院檢察署檢察官聲請簡易判決處刑。
    理  由
一、訊據被告甲○○固坦承酒後於右揭時地為警攔檢，帶回台中縣警察局測試酒精濃
    度達每公升一‧七五毫克等情，惟否認妨害公務執行犯行，辯稱伊未拒絕酒測，
    也沒有與警員發生拉扯云云。然查右揭犯罪事實，業據證人即執勤警員乙○○、
    林昌志於偵查中指述綦詳，被告於警訊時並供陳其酒醉，不知道（問為何拒絕酒
    測，並與警拉扯）等語，且被告係酒後駕騎車號ＪＣＮ－六三七號重型機車蛇行
    搖擺不定，有危險之虞而為警欄檢，復有警員乙○○、林昌志出具之職務報告附
    卷可稽，足徵被告服用酒類已達不能安全駕駛動力交通工具之程度。而被告不願
    配合酒測，警員乙○○、林昌志欲將其帶回警局處理時，被告確有反抗並扯斷警
    員乙○○、林昌志穿著之上衣制服鈕二顆及三顆等情，亦有上述職務報告及照片
    足憑，顯見被告所辯係飾卸之詞，不足採信，其犯行已堪認定。
二、核被告所為，係犯刑法第一百八十五條之三之公共危險罪及同法第一百三十五條
    第一項之妨害公務執行罪。所犯二罪，犯意各別，罪質互異，應予分論併科，爰
    審酌被告尚無前科及其犯罪動機、目的、手段、所生危害、犯罪後態度等一切情
    狀，處以如主文所示之刑，並定其應執行刑及諭知易科罰金之折算標準。
三、公訴意旨略以：被告酒醉駕騎重型機車，於前揭時地為警攔檢，不願配合又強力
    反抗，警員乙○○、林昌志欲將其帶回台中縣警察局交通隊處理時，被告當場與
    依法執行職務之乙○○、林昌志發生拉扯，分別將乙○○、林昌志穿著之警察上
    衣制服鈕扣拉斷二顆及三顆，並使林昌志穿著之上衣制服因而破損，因認被告此
    部分行為亦涉有刑法第一百三十八條之毀損公務員職務上掌管之物品罪。按刑法
    第一百三十條所指公務員職務上掌管之物品，係指該物品因公務員本於職務上之
    關係而掌管者而言，若與其職務無關，僅供日常使用之物品，縱予損壞，亦難以
    該條之罪相繩。而警察之制服係警察機關給予警員穿著使用之物品，所有權已歸
    屬警員，尚無持有掌管之關係，若有破損可重新制作取代舊物，與公務員職務上
    掌管之物品係無可取代之情形有別，並非刑法第一百三十八條所指之公務員職務
    上掌管之物品。本件被告分別拉斷警員乙○○、林昌志穿著之警察上衣制服鈕扣
    二顆及三顆，並使林昌志穿著之上衣制服破損之行為，僅成立刑法第三百五十四
    條之普通毀損罪（普通毀損部分未據告訴），不能論以同法第一百三十八條之毀
    損公務員職務上掌管之物品罪。惟公訴人認被告此部分行為，與其前開妨害公務
    執行部分，有方法結果之牽連關係，為裁判上一罪，故不另為無罪之諭知。
據上論斷，應依刑事訴訟法第四百五十二條、第二百九十九條第一項前段，刑法第一
百三十五條、第一百八十五條之三、第四十一條第一項前段、第五十一條第六款，罰
金罰鍰提高標準條例第一條前段、第二條，判決如主文。
中      華      民      國      九十      年      十二      月  十三    日
                                        法  官  鍾  堯  航
右正本證明與原本無異。
如不服本判決，應於送達後十日內向本院提出上訴狀（須附繕本），上訴於台灣高等
法院台中分院。
                                        書記官
中      華      民      國      九十      年      十二      月  十三    日
附錄本案論罪科刑法條全文
刑法第一百三十五條第一項：
對於公務員依法執行職務時，施強暴脅迫者，處三年以下有期徒刑、拘役或三百元以
下罰金。
刑法第一百八十五條之三：
服用毒品、麻醉藥品、酒類或其他相類之物，不能安全駕駛動力交通工具而駕駛者，
處一年以下有期徒刑、拘役或三萬元以下罰金。


司法院資訊處製作；財團法人民間司法改革基金會備份。
